【裁判字號】    89,易,506
【裁判日期】    890831
【裁判案由】    毒品危害防制條例
【裁判全文】
臺灣苗栗地方法院刑事判決                          八十九年度易字第五○六號
    公  訴  人  臺灣苗栗地方法院檢察署檢察官
    被      告  甲○○
右列被告因違反毒品危害防制條例案件，經檢察官提起公訴（八十九年度偵緝字第三
八號、八十九年度毒偵緝字第五八號、八十九年度毒偵字第五一九號、第七一二號）
及同署移送併案審理（八十九年毒偵字第九八六號），本院判決如左：
    主  文
甲○○連續施用第二級毒品，累犯，處有期徒刑捌月。
扣案之玻璃頭吸食器貳個沒收。
    事  實
一、甲○○曾分別因施用、販賣麻藥而違反麻醉藥品管理條例，先後經臺灣高等法院
    判處有期徒刑六月及五年二月確定，嗣於民國八十一年間經該院裁定應執行有期
    徒刑五年三月，甫於八十七年六月二十六日執行完畢，不知警惕。前因施用毒品
    案件，為本院裁定送觀察、勒戒後，認無繼續施用毒品傾向，由臺灣苗栗地方法
    院檢察署檢察官於八十八年三月十九日以八十八年度偵緝字第八九號為不起訴處
    分確定。詎甲○○又基於施用第二級毒品安非他命（下稱安非他命）之概括犯意
    ，自八十八年九月六日十九時起至八十九年一月二十三日上午十二時止，在其位
    於苗栗縣三義鄉廣盛村一鄰廣盛九之一號住處，連續施用安非他命多次，嗣先後
    於八十八年九月八日二十一時四十五分許，在苗栗縣苗栗市○○路、福星街口為
    警查獲持有安非他命吸食器玻璃頭二個；同年十月七日十五時許，又在苗栗縣頭
    屋鄉頭屋村十八鄰橋頭四二號友人葉明孝住處為警查獲；八十九年一月二十四日
    二十三時許，復在其上開住處為警緝獲。嗣經本院以八十八年度毒聲字第一三四
    九號裁定送觀察、勒戒後，認有繼續施用毒品傾向。
二、案經苗栗縣警察局苗栗分局報請臺灣苗栗地方法院檢察署檢察官偵查起訴及移送
    併辦。
    理  由
一、訊據被告甲○○對右揭事實供承不諱，並有前揭玻璃頭吸食器二個扣案可證，且
    其於八十八年九月八日、同年十月七日及八十九年一月二十四日為警查獲時所採
    集之尿液，經送苗栗縣衛生局及私立中山醫學院附設孫中山先生紀念醫院藥物濫
    用檢測中心檢驗結果確有安非他命陽性反應，有該局及該中心出具之煙毒尿液檢
    驗成績書、檢驗結果共五紙附卷可稽。又被告前因施用毒品案件，經送觀察、勒
    戒後，認無施用毒品傾向，由臺灣苗栗地方法院檢察署檢察官於八十八年三月十
    九日以八十八年度偵緝字第八九號為不起訴處分確定，有不起訴處分書在卷足憑
    。其於五年後再犯毒品危害防制條例第十條之罪，經送臺灣苗栗看守所附設觀察
    勒戒處所觀察勒戒後，判定有繼續施用毒品傾向，亦有臺灣苗栗看守所八十九年
    二月十一日苗所衛字第○四三三號函所附之受觀察勒戒人有無繼續施用毒品判定
    資料附卷可參。足見被告之自白確與事實相符，本件事證明確，其犯行洵堪認定
    。
二、查安非他命為毒品危害防制條例第二條第二項第二款規定之第二級毒品，核被告
    前揭施用安非他命之行為，係犯該條例第十條第二項之施用第二級毒品罪。被告
    先後多次施用安非他命之犯行，時間緊接，方法相同，且觸犯構成要件相同之罪
    名，顯係基於概括犯意所為，為連續犯，依刑法第五十六條之規定以一罪論，並
    加重其刑。被告先後持有毒品，亦係基於概括之犯意，本應以連續持有論，惟其
    持有後，進而施用，其持有之低度行為應被施用之高度行為所吸收，故不另論罪
    。起訴書所提及之被告施用期間為自八十八年九月八日前四日起至八十九年一月
    二十三日上午十二時止，而檢察官請求併辦之被告施用期間則為八十九年一月二
    十四日回溯九十六小時內，核與本件具有審判不可分之連續犯裁判上一罪關係，
    本院自應併予審究。查被告前因施用、販賣麻藥而違反麻醉藥品管理條例，先後
    經臺灣高等法院判處有期徒刑六月及五年二月確定，嗣於民國八十一年間經該院
    裁定應執行有期徒刑五年三月，甫於八十七年六月二十六日執行完畢，有臺灣苗
    栗地方法院檢察署刑案資料查註紀錄表及臺灣高等法院被告全國前案紀錄表各一
    份在卷足憑，其於有期徒刑之執行完畢後五年內再犯有期徒刑以上之本罪，為累
    犯，應依刑法第四十七條之規定遞加重其刑。爰審酌被告之前開素行、犯罪之手
    段、自觀察、勒戒執行完畢數月後即又開始施用及犯後坦承犯行等一切情狀，量
    處如主文所示之刑。扣案之玻璃頭吸食器貳個係供犯罪所用之物，且為被告所有
    ，業據其供承在卷，爰依刑法第三十八條第一項第二款規定併予宣告沒收。另於
    被告友人葉明孝住處查獲之安非他命○‧五公克、玻璃頭吸食器及分裝器各一個
    並非本件被告所有，且非本件所扣之物品，為免將來執行困難，爰不予宣告沒收
    ，併此敘明。
據上論斷，應依刑事訴訟法第二百九十九條第一項前段，毒品危害防制條例第十條第
二項，刑法第十一條前段、第五十六條、第四十七條、第三十八條第一項第二款，判
決如主文。
本案經檢察官蔡宗熙到庭執行職務
中      華      民      國    八十九    年      八      月    三十一    日
                                     臺灣苗栗地方法院刑事庭
                                         審判長法  官  吳 炳 桂
                                               法  官  張 珈 禎
                                               法  官  黃 建 都
右正本證明與原本無異
如不服本判決，應於判決送達後十日內向本院提出上訴狀（應付繕本），上訴於臺灣
高等法院臺中分院。
                                               書記官  黃 士 益
中      華      民      國    八十九    年      九      月      一      日
附錄本案論罪科刑法條全文
毒品危害防制條例第十條第二項：施用第二級毒品者，處三年以下有期徒刑。


司法院資訊處製作；財團法人民間司法改革基金會備份。
